【裁判字號】    90,交簡上,19
【裁判日期】    900817
【裁判案由】    公共危險
【裁判全文】
臺灣嘉義地方法院刑事判決                          九十年度交簡上字第一九號
    上  訴  人  甲○○
右上訴人因公共危險案件，不服本院簡易庭九十年度交簡字第四五四號中華民國九十
年四月二十三日第一審簡易判決（聲請簡易判決處刑案號：臺灣嘉義地方法院檢察署
九十年度偵字第一四八九號），提起上訴，本院管轄之第二審合議庭判決如左：
    主  文
上訴駁回。
    事  實
一、甲○○前曾於民國七十三年間，因犯殺人未遂罪，經台灣高等法院台南分院以七
    十五年度重上一更四字第三八二號判處有期徒刑四年八月確定，經減刑減為有期
    徒刑三年一月十日；又於八十四年間，因犯竊盜、妨害公務、恐嚇等罪，經本院
    判處有期徒刑一年九月確定，經先後合併執行殘刑為有期徒刑五年十月又二日，
    嗣八十三年十二月十六日假釋出監，仍在假釋期間；又於八十九年間，因酒後駕
    車之公共危險案件，經台灣台南地方法院於民國八十九年十二月二十七日以八十
    九年度南交簡字第一一九八號判處罰金（銀元）二萬五千元確定，前科累累，素
    行不良；仍不知悔改，明知酒後不得駕駛動力交通工具，竟仍於九十年三月二十
    六日二十二時五分許，於飲酒後已達不能安全駕駛動力交通工具之程度，仍駕駛
    車號為Ｓ五八九三七號自小客車沿嘉義市○○路由南往北行駛，行經友愛路與興
    達路口時，不慎自後追撞同向在前等紅燈、由田自力所駕駛車號為ＵＱ二六六三
    自小客車，甲○○並因而下車向田自力叱喝、進而出手毆打田自力，致田自力受
    有右下腹部挫傷、左下腹部挫傷紅腫（一乘以一點五公分）之傷害（傷害部分，
    業經撤回告訴，已經公訴人另為不起訴處分確定），嗣經警員葉清敏到場處理時
    ，甲○○復拒絕接受員警之酒精呼氣測試。
二、案經嘉義市警察局第一分局報告臺灣嘉義地方法院檢察署檢察官聲請簡易判決處
    刑。
    理  由
一、訊據被告甲○○固坦承於上揭時、地，駕駛車號Ｓ五八九三七號自小客車與田自
    力所駕駛之車號ＵＱ二六六三號自小客車發生擦撞，惟矢口否認有飲酒駕車之犯
    行；辯稱其並未飲酒，且係因警察未帶儀器，去醫院時亦未做酒精測試，並未拒
    絕測試，而因車主係盧瑞娥，盧瑞娥所供述內容並非實在，因盧瑞娥與係其朋友
    之女朋友，因曾打過她，所以盧瑞娥懷恨在心云云（參本院九十年八月三日調查
    筆錄）。
二、經查：（一）上訴人甲○○於偵查時接受檢察官訊問時，即已坦稱「有的，當時
    我有喝三罐啤酒，有發生車禍在理論時，有發生拉扯，有打到田自力」.... 「
    我頭暈暈，警方沒有做酒精測試」（參偵查卷第十頁背面、第十一頁正面），「
    我知道當天是喝酒後駕車，不對了。」（參偵查卷第十八頁正面）；本院審理時
    復依被告要求當庭堪驗偵查中九十年二月二十七日之庭訊錄音帶，亦明確顯示被
    告確有承認喝酒（參本院九十年八月三日調查筆錄）；（二）上訴人甲○○於前
    開肇事時，所同行搭載之證人盧瑞娥於偵查時亦明確證稱：「發生車禍時是由甲
    ○○開的。當時車上坐有我及呂坤鐘，當時撞到田自力駕駛ＵＱ二六六三號自小
    客車，發生車禍後，甲○○有打田自力一拳，他有無踢田自力我沒注意，我有看
    到田自力嘴角流血。我們本來在冰島喝啤酒。」（參偵查卷第十頁正面、背面）
    ；上訴人雖辯稱與盧瑞娥有仇云云，然如盧瑞娥與上訴人有恩怨，何以竟與上訴
    人同行？又共同飲酒作樂？況上訴人於本院復供稱「我當時開車載她，她在車上
    ，我要載她去朋友那裡泡茶。」，「（問：既然她恨你，為何要讓你載她去泡茶
    ？）因為她與她朋友一起，車是她的。我們有和好了」，「（問：為何和好了，
    她還會要你載她？她又為何要害你？）不知道」等語（參本院九十年八月三日調
    查筆錄），上訴人所辯，諸多矛盾而顯與常情相違，復核之盧瑞娥於偵查中所證
    述內容與上訴人前於偵查中所為自白，亦相符合等情，盧瑞娥之證言顯堪採信；
    （三）又嘉義市警察局第一分局警員葉清敏於原審傳訊到庭亦明確供陳「甲○○
    拒絕接受酒測」，「（問：據你在現場觀察，甲○○是否飲酒？飲酒量如何？是
    否會影響駕車？）有，應有超過法定標準值，應該會影響開車。」，「（問：程
    度是否超過一般法定零點五五的程度？）應該超過，我們有記載現場觀測情形。
    」（參原審卷第十五頁背面、第十六頁正面）；而依據葉清敏當場所紀錄之「刑
    法第一百八十五條之三案件測試觀察紀錄表」所示，認上訴人既拒絕接受酒精測
    試，復有追撞前車之事實而認顯有無法正常駕駛之情，亦有該紀錄表復於警卷可
    參（參警卷第十七頁）；（四）綜上各項客觀跡證，顯見被告確於本件車禍發生
    前有飲用酒類，並已達不能安全駕駛之程度，且因而造成其後之擦撞車禍事故，
    被告所辯，顯均不足採，事證已臻明確，其犯行足以認定。
二、核被告所為，係犯刑法第一百八十五條之三之罪。查被告前曾於七十三年間，因
    犯殺人未遂罪，經台灣高等法院台南分院以七十五年度重上一更四字第三八二號
    判處有期徒刑四年八月確定，經減刑減為有期徒刑三年一月十日；又於八十四年
    間，因犯竊盜罪，又於八十四年間，因犯竊盜、妨害公務、恐嚇等罪，經本院判
    處有期徒刑一年九月確定確定，經先後合併執行殘刑為有期徒刑五年十月又二日
    ，嗣八十三年十二月十六日假釋出監，仍在假釋期間；又於八十九年間，因酒後
    駕車之公共危險案件，經台灣台南地方法院於民國八十九年十二月二十七日以八
    十九年度南交簡字第一一九八號判處罰金（銀元）二萬五千元確定，此有被告全
    國前案查註紀錄表可稽；其素行本已不良，且復有因飲酒駕車遭刑罰之前科紀錄
    ，仍不知悔改，再犯本罪，原審引用刑事訴訟法第四百四十九條第一項前段、第
    四百五十四條第二項、刑法第一百八十五條之三、第四十一條第一項（原審誤載
    為第四十一條）、罰金罰鍰提高標準條例第二條之規定，逕以簡易判決量處被告
    有期徒刑四月，如易科罰金，以三百元折算一日，本院核原審認事用法，均無違
    誤，量刑亦稱允當。被告上訴意旨指摘原簡易判決量刑不當，為無理由，應予駁
    回。
據上論斷，應依刑事訴訟法第四百五十五條之一第一項、第三項、第三百六十八條，
判決如主文。
本案經檢察官陳連發到庭執行職務。
中    華    民    國      九十        年      八      月      十七      日
                                  臺灣嘉義地方法院刑事第一庭
                                      審判長  法  官  陳珍如
                                              法  官  張道周
                                              法  官  黃國益
右正本證明與原本無異。
本件不得上訴。
中    華    民    國      九十        年      八      月      十七      日
                                              書記官  林秀惠


司法院資訊處製作；財團法人民間司法改革基金會備份。
